臺灣高等法院高雄分院刑事判決　　　　　九十年度上易字第二九七號
　　上訴人　台灣高雄地方法院檢察署檢察官
　　被　告　丙○○
右上訴人因傷害等案件，不服臺灣高雄地方法院八十九年度易字第四八六號中華民國
九十年九月二十日第一審判決（起訴案號：臺灣高雄地方法院檢察署八十八年度偵字
第二六二三０、二五五七九號），提起上訴，本院判決如左：
      主      文
原判決關於傷害部分撤銷。
丙○○共同傷害人之身體，處拘役拾日，如易科罰金，以佰元折算壹日。
其他上訴駁回。
      事      實
一、緣許甲吉係高雄市前金區國民里里長，於民國八十八年七月間，因里內環境清潔
    問題，曾與里民乙○○○發生糾紛，且於同年七月間，曾遭人潑灑糞便，認係乙
    ○○○所為，因而對乙○○○懷恨在心。八十八年七月二十三日，許甲吉竟與丙
    ○○及不詳姓名成年男子三人，共同基於普通傷害之犯意連絡，於同日二十一時
    五十分許，一同前往高雄市○○區○○街三十五之二號乙○○○住處，經探查後
    ，由丙○○與許甲吉各持瀝青一桶朝乙○○○潑灑，致乙○○○全身沾滿瀝青而
    受有左下眼瞼接觸性皮膚炎之傷害（許甲吉此部分傷害犯行，業經另案起訴）。
    並潑及在旁之莊雲綺（未成傷）。
二、案經乙○○○訴由高雄市政府警察局新興分局移送檢察官偵查起訴。
      理      由
甲、撤銷改判部分（即傷害部分）：
一、訊據被告丙○○矢口否認有傷害犯行，經查：被告右揭犯行，業據告訴人乙○○
    ○於警訊及偵查中指述明確，核與現場證人莊雲綺於偵查中證稱：「當時我在場
    ，先有三個人在我家探查，我覺得怪怪的，我就向一一０報警，我以為警察來了
    ，我母親走出去，我跟在後面，聽到有人說『出來了』，就看見被告與一個人向
    我母親潑瀝青，：：：」，告訴人乙○○○於原審亦一再指稱是許甲吉先潑，丙
    ○○後潑（原審卷第八七頁、第一一五頁），莊雲綺於本院亦證稱被告與另一不
    詳之人各拿一桶瀝青來潑，而告訴人所受傷害及被潑瀝青後之情況，亦有傷單一
    紙及照片八張在卷可證，按告訴人與莊雲綺面對潑瀝青之人，當無誤認可能，被
    告否認傷害，係卸責之詞，不足採信，其罪證明確，犯行應可認定。
二、被告所為，係犯刑法第二百七十七條第一項傷害罪，被告與許甲吉及另一不詳之
    人，先一同往現場探查，繼由被告及許甲吉共同向告訴人潑瀝青，則三人有犯意
    連絡及行為分擔，為共同正犯，原審不察，率予無罪諭知，自有未合，檢察官上
    訴執此指摘原判決此部分不當，為有理由，原判決此部分應予撤銷改判，審酌被
    告年輕力壯，夥同他人向高齡老婦潑瀝青，實有不當，惟念告訴人受傷輕微，及
    其他一切情狀，量處如主文所示之刑，並諭知如易科罰金之折算標準。
乙、上訴駁回部分（即被訴毀損部分）：
一、公訴意旨略以被告丙○○及許甲吉，又基於毀損之犯意連絡，於八十八年九月六
    日二十一時十五分許，與不詳姓名成年男子三人，前往乙○○○上開住處，並共
    同打破乙○○○住處窗戶玻璃一塊，認犯刑法第三百五十四條毀損罪嫌等情。
二、本件公訴人係依據告訴人乙○○○之指訴與其女莊雲綺之證述相符，並有毀損照
    片，而認被告涉有毀損罪嫌。惟被告玉璽堅決否認有何前開犯行，辯稱：告訴人
    指訴犯案之八十八年九月六日晚上該時段，伊通常與人在附近廟內泡茶，並未前
    往告訴人住處。告訴人住處的窗戶玻璃早已破損，並非伊所打破，可能係伊之前
    曾與告訴人及其女兒因案涉訟，且因里內清潔問題而得罪告訴人，告訴人為報復
    才誣告等語。查，關於告訴人指訴八十八年九月六日毀損玻璃部分，告訴人於八
    十八年九月十七日警訊時係指稱：當時伊在家裏看電視，突然聽到撞擊聲，即立
    刻出來查看，看到五名男子拿著木棍在打伊住處窗戶玻璃，看到伊出來後即逃逸
    ，其中有二個伊認出係被告許甲吉及丙○○。當時伊女兒莊雲綺也在家中洗碗云
    云；復於八十八年十一月二日偵訊時指稱：當時伊在吃飯，聽到打擊聲，看到被
    告二人拿棍棒云云；再於八十九年三月十三日原審訊問時指稱：伊當時在看電視
    ，伊女兒在廚房煮東西，被告打玻璃好幾下，玻璃就在伊旁邊，故伊看到被告在
    打云云；再於八十九年十月廿六日原審訊問時指稱：玻璃破時伊先到門口，看到
    被告二人拿角柴打玻璃云云。另證人即告訴人之女莊雲綺於八十八年十月三日警
    訊時係證稱：當時在家洗碗，突然聽到撞擊聲，發現客廳玻璃遭人打破，伊自家
    裏面看到被告二人及另外三人共五人逃逸，伊母親馬上出去查看云云；復於八十
    八年十一月二日偵訊時證稱：當時伊母親在客廳裏吃飯，聽到有人罵髒話，伊即
    看到被告二人手持棍棒將伊家玻璃打破，打完後逃逸云云；又於八十九年三月十
    三日原審訊問時證稱：伊當時在煮東西，伊母親在廚房看電視，距伊煮東西的地
    方僅一點距離，他們從外面拿棍子打，之前約四、五分鐘，有三個人在巷口走過
    去，但不是被告二人，之後聽到玻璃破的聲音，伊自室內出去看，看到被告二人
    云云；再於八十九年十月廿六日及九十年四月十六日原審訊問時均證稱：當時伊
    在廚房煮東西，伊母親在旁邊吃飯云云。綜上歷次告訴人指訴及證人證述可知，
    告訴人及證人關於窗戶玻璃遭人毀損時，告訴人及證人正在做何事一節，告訴人
    指訴及證人之證述前後並不一致。
三、再查，告訴人除指訴被告於八十八年九月六日晚上九時十五分毀損伊住處玻璃外
    ，另曾於八十八年八月十八日晚上在高雄市警察局新興分局自強路派出所指訴被
    告於八十八年八月十八日早上六時十五分許，在同一地點毀損玻璃及鐵門（即臺
    灣高雄地方法院檢察署八十八年度偵字第二二四六二號併案部分）。而據告訴人
    於原審九十年三月廿二日訊問時自承：被告毀損二次，一次伊在吃飯，一次伊在
    睡覺，二次被砸後，伊均未修理等語，但依據告訴人二次所提出分別附於該案警
    卷之窗戶毀損照片所示，二次係同一處共三面窗戶之毀損情形，惟所提出之二次
    毀損照片所示該三處窗戶受損之情形則幾近相同，而據告訴人前開於八十八年九
    月十七日之警訊指訴：係五人持木棍擊玻璃云云，但第二次（即八十八年九月六
    日）若真係五人持木棍毀損玻璃，則玻璃毀損之程度，理應較第一次（即八十八
    年八月十八日）毀損後之情形嚴重甚多，但何以二次結果幾近相同？故足證告訴
    人之指訴，確有可疑之處。
四、綜上所述，本案告訴人住處玻璃遭人毀損之事實，固據告訴人提出前開照片為證
    ，並經證人莊雲綺指證，但告訴人之指訴及證人莊雲綺之證詞是否可信，因有前
    開原因而不能無疑，此外，又查無其他證據足證確係被告丙○○所為，自不能遽
    認被告犯行，原審為無罪之諭知，並無不合，檢察官上訴意旨，仍執前詞，指摘
    原判決不當，為無理由，應予駁回。
丙、另公訴人移送併辦略以：被告丙○○於於八十八年八月十八日上午六時十五分許
    ，在高雄市○○區○○街卅五之二號告訴人住處，持棍子毀損告訴人住處窗戶及
    鐵門，認被告此部分之毀損罪嫌與本案起訴部分有連續犯之裁判上一罪關係而移
    送本院併辦（八十八年度偵字第二二四六二號）。惟被告丙○○本案之毀損犯行
    並不能證明而應為無罪之諭知已如前述，故併案部分即與本案毀損犯行並無裁判
    上一罪之關係，本院無從併予審酌，應退由檢察官另行偵辦，併此敘明。
據上論結，應依刑事訴訟法第三百六十九條第一項前段、第三百六十八條、第三百六
十四條、第二百九十九條第一項前段，刑法第二十八條、第二百七十七條第一項、第
四十一條，罰金罰鍰提高標準條例第一條前段、第二條，判決如主文。
本案經檢察官朱文彬到庭執行職務。
中    華    民    國     九十一     年       二       月      二十六    日
                              臺灣高等法院高雄分院刑事第九庭
                                  審判長法官  張明松
                                        法官  任森銓
                                        法官  江泰章
右正本證明與原本無異。
不得上訴。
                                      書記官  郭榮芳
中    華    民    國     九十一     年       二       月      二十七    日
附錄：本判決論罪科刑法條：
刑法第二百七十七條第一項
傷害人之身體或健康者，處三年以下有期徒刑，拘役或一千元以下罰金。
       ＨＱ
